臺灣桃園地方法院刑事判決　　　　　　　　　　　　　九十一年度訴字第六五九號
　　公訴人　臺灣桃園地方法院檢察署檢察官
　　被　告　甲○○
　　　　　　戊○○
右列被告等因違反毒品危害防制條例等案件，經檢察官提起公訴（九十年度偵字第二
一一０八號），本院判決如左：
    主  文
甲○○持有第二級毒品，處有期徒刑參月，如易科罰金以參佰元折算壹日，扣案之第
二級毒品ＭＤＭＡ伍顆均沒收銷燬之。
戊○○無罪。
    事  實
一、甲○○前於民國（下同）八十八、九十年間因違反毒品危害防制條例等案件，先
    後經本院判處有期徒刑七月、一年二月確定，並自九十年十一月一日起接續執行
    ，至九十二年七月三十一日始行期滿（非累犯），竟仍不知悛悔，明知ＭＤＭＡ
    （即俗稱「搖頭丸」）業據行政院衛生署公告列為第二級毒品管制在案，不得持
    有之，竟仍於九十年七月間，在桃園縣桃園市境內某舞廳內，自其年籍不詳之友
    人處收受ＭＤＭＡ五顆而持有之（惟未曾施用過）。嗣於九十年七月二十三日一
    時三十分許，經警在新竹縣關西鎮○○路一三一號前攔檢查獲上情，並扣得上開
    ＭＤＭＡ五顆。
二、案經桃園縣警察局中壢分局報請臺灣新竹地方法院檢察署檢察官呈請臺灣高等法
    院檢察署核令移轉臺灣桃園地方法院檢察署檢察官偵查起訴。
    理  由
壹、有罪部分：
一、右揭事實業據被告甲○○於本院審理時坦承不諱，復有扣案之上開ＭＤＭＡ五顆
    ，在卷可稽，且扣案之上開ＭＤＭＡ五顆經送請憲兵司令部鑑定之結果，確係含
    有ＭＤＭＡ成份，此有該部刑事鑑識中心九十一年六月十九日（９１）綱得字第
    ０７９７８號鑑驗通知書乙紙可佐，應堪認定。被告犯行已臻明確，應予依法論
    科。
二、核被告甲○○所為，係犯毒品危害防制條例第十一條第二項之持有第二級毒品罪
    。公訴人認被告甲○○所持有上開ＭＤＭＡ五顆，係被告戊○○所交付寄藏云云
    ，因認被告甲○○係犯藥事法第八十三條第一項之明知為禁藥而寄藏罪嫌云云，
    惟公訴人此部分所認，不僅業據被告戊○○於本院審理時堅決否認扣案之上開Ｍ
    ＤＭＡ五顆係其所有並交付予被告甲○○保管等語明確（詳後述），且被告甲○○於本院審理時亦供承上開ＭＤＭＡ五顆係其友人所贈送而持有，並非被告戊○○所交付予他者等語綦詳，有如上述，則上開ＭＤＭＡ五顆已均屬被告甲○○所
    有及持有中之物，自非所謂保管他人之物之「寄藏」行為之屬，是公訴人此部分
    所認，揆諸上述，容有誤會，應依刑事訴訟法第三百條之規定，變更公訴人原起
    訴被告甲○○部分所引應適用之法條，合先敘明。爰審酌被告前曾因施用毒品案
    件，先後經本院判處有期徒刑七月、一年二月確定，竟仍不知悛悔，復明知上開
    ＭＤＭＡ五顆均屬第二級毒品管制在案，竟仍自其友人處收受而持有之，已損及
    社會上之安全及被告犯罪後之態度等一切情狀，量處如主文所示之刑，並諭知易
    科罰金之折算標準，以資儆懲。
三、扣案之上開ＭＤＭＡ五顆，應依毒品危害防制條例第十八條第一項前段之規定，
    均宣告沒收銷燬之。
貳、無罪部分：
一、本件公訴意旨略以：被告戊○○明知內含第二級毒品ＭＤＭＡ成分之藥丸，屬毒
    品危害防制條例所規定之第二級毒品，不得持有，竟於九十年七月二十三日凌晨
    某時許，將其前於不詳時地向真實姓名、年籍不詳之成年男子所購得持有內含Ｍ
    ＤＭＡ之搖頭丸五顆，交予被告甲○○保管。嗣於同日凌晨一時三十分許，被告
    甲○○在新竹縣關西鎮○○路一三一號前為警查獲，並扣得上開ＭＤＭＡ之搖頭
    丸五顆，始供出上情，因認被告戊○○涉有毒品危害防制條例第十一條第二項之
    持有第二級毒品罪嫌云云。
二、按「犯罪事實應依證據認定之，無證據不得推定其犯罪事實」，刑事訴訟法第一
    百五十四條定有明文。
三、訊據被告戊○○堅決否認右揭犯行，辯稱：甲○○遭警查獲扣案之上開ＭＤＭＡ
    五顆並非伊所有，亦非伊所交付予甲○○保管等語。經查：公訴人認被告涉有持
    有上開ＭＤＭＡ五顆之犯嫌，無非以被告甲○○及證人丙○○二人於警訊及偵查
    中指稱扣案之上開ＭＤＭＡ五顆係被告戊○○於離開上開查獲現場所交予被告甲○○保管的手提袋內查獲云云，為其僅有之論據。惟被告甲○○事後於本院審理
    時供稱「我認識被告劉（建民），我們認識很久，我在九十年七月二十三日一時
    三十分在新竹縣關西鎮○○路一三一號前被警查獲，當時我持有的皮包內搖頭丸
    五顆，這皮包是小六的，我不知道他的全名，被查獲時還有一個手提塑膠袋是我
    的，偽造的千元鈔票五張也是在皮包內被搜出來，我當時有在吸食海洛因，沒有
    吃搖頭丸（見本院卷九十一年七月二十三日筆錄）」、「....，我當時是因為害
    怕才說皮包是被告劉（建民）交給我的，證人游（芳珊）不用傳了，扣案的皮包
    是『小六』的，皮包內的搖頭丸是我的（見本院卷九十一年八月九日筆錄）」、
    「證人黃（振原）當天也有在場，我們是要相約出去唱歌，我不知道為什麼當天
    被查獲這麼多毒品，只有在我皮包內搜出針筒二支是我的，我當時有施用海洛因
    的習慣，查獲的千元偽鈔不是我的，搖頭丸五顆是我的，是我的朋友在桃園一家
    舞廳送給我的但我還沒有吃過，也不知道他的真實姓名（見本院卷九十一年十月
    十五日筆錄）」等語，不僅核與其本人先前於警訊及偵查中指稱上開ＭＤＭＡ五
    顆係被告戊○○交予他保管云云，已不相符，且與被告甲○○於右揭時地同時遭
    警查獲之證人乙○○、丁○○、李炫德三人先後於警訊時亦均證稱未曾親見被告
    戊○○交付裝有上開ＭＤＭＡ五顆之手提袋予被告甲○○保管等語明確，而證人
    乙○○於本院審理時另證稱「我認識被告劉（建民），跟他沒有恩怨，甲○○我
    也認識，九十年七月二十三日凌晨一點多我有跟被告在新竹市○○路一三一號前
    碰面，我們是偶然碰到，我沒有看到被告劉（建民）拿五顆搖頭丸給被告王（佳
    芬），我當時有施用毒品海洛因及安非他命，被告劉（建民）走後我們五人還留
    在原地，警察就過來抓我們，警察當天有搜到毒品海洛因、安非他命、搖頭丸五
    顆等物，我們當天是五人一部車，.... （見本院卷九十一年六月十八日筆錄）
    」、「我認識二位被告，跟被告王（佳芬）比較熟，我於九十年七月二十三日凌
    晨一點三十分左右有在新竹縣關西鎮○○路一三一號前被警查獲，當時還有被告
    王（佳芬）、游芳姍、李炫德、丁○○四人一起被抓，我們五人當時坐一部車一
    起來由丁○○開車，是被告王（佳芬）說要找人，我們被抓前有一個男子載被告
    劉（建民）經過跟我們打招呼後就走了，我不知道被告劉（建民）為什麼走了，
    ....，我被抓時不知道有被搜出搖頭丸五顆，被扣案的皮包一直都是被告王（佳
    芬）拿著，被告劉（建民）當時沒有下車，我沒有看到被告劉（建民）拿東西給
    被告王（佳芬），被告王（佳芬）沒跟我說這個皮包是被告劉（建民）交給她的
    ，當時被告劉（建民）的外號是『二少』，『小六』是丁○○，丁○○當天是開
    白色吉普車，被告劉（建民）當天是坐轎車，『豆干』是李炫德（見本院卷九十
    一年八月九日筆錄）」等語及證人丁○○於本院審理時另證稱「被告王（佳芬）
    被查獲時我有在場，當時被告劉（建民）不在場，當時我們是一群人開三、四台
    車到查獲現場我不知道要做什麼，被查獲時被告劉（建民）還沒到，我在警局所
    述都實在，我們當中有一人叫『小六』，我不知道他的真實姓名，現場查扣到的
    毒品都不是我的，我沒有看到被告王（佳芬）被搜出搖頭丸的經過，我沒有看到
    被告劉（建民）拿裝有搖頭丸的皮包給被告王（佳芬）保管，.... （見本院卷
    九十一年十月十五日筆錄）」、「（對扣案皮包有無意見？）我在查獲現場沒有
    看過這個皮包，也沒看被告劉（建民）拿這著皮包，被告劉（建民）的綽號不是
    『二哥』，當天是『小六』載我過去，.... （見本院卷九十一年十月十五日筆
    錄）」等語，亦均核與被告甲○○事後於本院審理時及被告戊○○於本院審理時
    供稱扣案之上開ＭＤＭＡ五顆並非由被告戊○○交予被告甲○○保管等語，均相
    符合，應堪採信。至於證人丙○○雖於警訊中曾證稱扣案之上開ＭＤＭＡ五顆係
    被告戊○○交予被告甲○○云云，惟不僅亦據被告戊○○堅決否認在卷，有如上
    述，亦核與被告甲○○於本院審理時上開供述之情節及證人乙○○、丁○○、李
    炫德三人上開證述之情節，均相矛盾，自不足僅憑證人丙○○個人上開單一指述
    之詞，即逕為不利被告戊○○認定之憑據，至為灼然。此外，復查無其他積極事
    證足資證明被告戊○○確有公訴人所指上開犯行，自屬不能證明被告戊○○上開
    犯罪，應依刑事訴訟法第三百零一條第一項之規定，諭知被告戊○○無罪之判決
    。
據上論斷，應依刑事訴訟法第二百九十九條第一項前段、第三百條、第三百零一條第
一項，毒品危害防制條例第十一條第二項、第十八條第一項前段，刑法第四十一條第
一項前段，罰金罰鍰提高標準條例第二條，判決如主文。
本案經檢察官潘怡華到庭執行職務。
中      華      民      國      九十一      年    十    月   二十九   日
                          臺灣桃園地方法院刑事第四庭
                              法  官   林 晏 鵬
右正本證明與原本無異。
如不服本判決，應於判決送達後十日內向本院提出上訴狀( 應附繕本 )，上訴於
臺灣高等法院。
                              書記官   陳 青 瑜
中      華      民      國      九十一      年    十    月   二十九   日
附錄法條：毒品危害防制條例第十一條
毒品危害防制條例第十一條
持有第一級毒品者，處三年以下有期徒刑、拘役或新台幣五萬元以下罰金
。
持有第二級毒品者，處二年以下有期徒刑、拘役或新台幣三萬元以下罰金
。
持有專供製造或施用毒品之器具者，處一年以下有期徒刑、拘役或新台幣
一萬元以下罰金。
